臺灣花蓮地方法院刑事判決　　　　　　　　　　　　　九十二年度易字第一四一號
　　公　訴　人　臺灣花蓮地方法院檢察署檢察官
　　被　　　告　乙○○
右列被告因違反毒品危害防制條例案件，經檢察官提起公訴（九十二年度毒偵字第三
五一號），因被告於準備程序進行中就被訴事實為有罪之陳述，且所犯非死刑、無期
徒刑、最輕本刑為三年以上有期徒刑之罪或高等法院管轄第一審案件，經告知簡式審
判程序之旨，並聽取檢察官、被告之意見後，經本院合議庭裁定由受命法官獨任進行
簡式審判程序，本院判決如左：
    主  文
乙○○施用第二級毒品，累犯，處有期徒刑捌月。
    事  實
一、乙○○前曾因違反毒品危害防制條例案件，經本院花蓮簡易庭判處有期徒刑六月
    確定，於民國九十二年三月三十一日執行完畢，猶不知悔改，前於八十九年間因
    施用第二級毒品安非他命案件，經依本院裁定送觀察勒戒後，認無繼續施用毒品
    之傾向，由臺灣花蓮地方法院檢察署檢察官於八十九年七月二十一日，以八十九
    年度偵字第七０二號為不起訴處分確定。惟乙○○復於八十九年九月間，再因連
    續施用第二級毒品安非他命案件，經本院裁定送觀察、勒戒後，認有繼續施用毒
    品傾向，而裁定送強制戒治，並於九十年十一月二十三日以九十年度花簡字第一
    九五號判處有期徒刑六月確定。詎其明知安非他命屬於毒品危害防制條例第二條
    第二項第二款所指之第二級毒品，於九十二年七月十五日在警局採尿時往前回溯
    九十六小時之內某時，在花蓮縣花蓮市南濱公園內吊橋上，以打火機燒烤之方式
    施用第二級毒品安非他命一次。嗣經內政部警政署花蓮港務警察局警員為乙○○
    採集尿液送驗後，呈現甲基安非他命陽性反應，始知上情。
二、案經內政部警政署花蓮港務警察局報請臺灣花蓮地方法院檢察署檢察官偵查起訴
    。
    理  由
一、訊據被告乙○○坦承前開犯行，而被告經警採集尿液送請化驗，呈現甲基安非他
    命陽性反應等情，有花蓮縣衛生局煙毒尿液檢驗成績書一紙、偵辦毒品危害防制
    條例案嫌犯姓名尿液編號對照表一紙在卷可稽。又被告違反毒品危害防制條例案
    件，經臺灣花蓮地方法院檢察署檢察官聲請而由本院以八十八九年度毒聲字第六
    八六號裁定送觀察、勒戒後，認無繼續施用毒品之傾向，由檢察官以八十九年度
    偵字第七０二號為不起訴處分確定後；復因施用第二級毒品安非他命案件，再經
    本院九十年度毒聲字第四十七號裁定送觀察、勒戒後，認有繼續施用毒品之傾向
    ，臺灣花蓮地方法院檢察署檢察官聲請強制戒治，並提起公訴，嗣經本院九十年
    度毒聲字第三０一號裁定送強制戒治，及以九十年度花簡字第一九五號判處有期
    徒刑七月，強制戒治部分嗣因停止戒治期間付保護管束而期滿，有期徒刑六月則
    於九十二年三月三十一日執行完畢等情，有不起訴處分書、起訴書、簡易判決處
    刑書及臺灣高等法院被告全國前案紀錄表在卷足憑。據此，被告五年內再犯毒品
    危害防制條例第十條之罪甚明。被告任意性之自白經前開證據補強，應與事實相
    符，本件事證明確，其犯行堪以認定。
二、查被告犯罪後，毒品危害防制條例已於九十二年七月九日修正，並於九十三年一
    月九日起施行。雖修正前、後之毒品危害防制條例第十條，其法定刑並無輕重之
    分，惟依據修正後毒品危害防制條例第二十條第三項規定，施用毒品經送觀察、
    勒戒或強制戒治執行完畢釋放後五年內再犯施用毒品者，檢察官即應起訴，較修
    正前所規定應區別係一、二、三犯，以及是否有繼續施用毒品傾向後，再決定是
    否起訴之情形，對於被告顯較不利，且係屬於有關本案被告犯行是否應施以刑罰
    之規定，依照刑法第二條第一項後段之規定，應適用有利於被告之修正前毒品危
    害防制條例論處。查安非他命係屬毒品危害防制條例第二條第二項二款所規定之
    第二級毒品。核被告施用第二級毒品安非他命之行為，係犯毒品危害防制條例第
    十條第二項施用第二級毒品罪。被告持有安非他命係供自己施用，應為高度之施
    用毒品犯行所吸收，不另論罪。而被告前因違反毒品危害防制條例案件，經本院
    花蓮簡易庭判處有期徒刑六月確定，並於九十二年三月三十一日執行完畢，有臺
    灣高等法院被告全國前案紀錄表一份附卷可按，五年以內再犯本件有期徒刑以上
    之罪，為累犯，依刑法第四十七條規定加重其刑。爰審酌被告素行不佳，多次施
    用毒品之行為，不僅戕害己身，亦促使毒品之流通，惟被告犯罪後坦承犯行，態
    度良好，及其生活狀況、智識程度等一切情狀，量處如主文所示之刑。
據上論斷，應依刑事訴訟法第二百七十三條之一第一項、第二百九十九條第一項前段
，毒品危害防制條例第十條第二項，刑法第十一條前段、第二條第一項後段、第四十
七條，判決如主文。
本案經檢察官甲○○到庭執行職務。
中      華      民      國    九十三        年    三    月    二十五    日
                              臺灣花蓮地方法院刑事第一庭
                                  法    官    余  明  賢
右正本證明與原本無異。
如對本判決不服，應於送達後十日內，向本院提出上訴狀。（應抄附繕本）告訴人或
被害人如對於本判決不服者，應具備理由請求檢察官上訴，其上訴期間之計算係以檢
察官收受判決正本之日期為準。
                                  法院書記官
中      華      民      國    九十三        年    三    月    二十六    日
附錄本判決論罪之法律條文：
毒品危害防制條例第十條第二項：
施用第二級毒品者，處三年以下有期徒刑。
